【裁判字號】    89,易,1592
【裁判日期】    890623
【裁判案由】    竊盜
【裁判全文】
臺灣高雄地方法院刑事判決                        八十九年度易字第一五九二號
    公  訴  人  臺灣高雄地方法院檢察署檢察官
    被      告  乙○○
    被      告  甲○○
右列被告因竊盜案件，經檢察官提起公訴（民國八十九年度偵字第一二九一號），本
院判決如左：
    主  文
乙○○、甲○○共同連續攜帶兇器竊盜，各處有期徒刑柒月，均緩刑貳年，緩刑期內
付保護管束。
扣案之Ｔ字型板手壹支沒收。
    事  實
一、乙○○、甲○○二人基於共同概括犯意之聯絡，意圖為自己不法之所有，先於民
    國八十九年一月四日十三時許，在高雄市○鎮區○○街四巷廿九號前，見ＶＰ─
    八九五一號自用小客車未上鎖，由甲○○把風，乙○○下手竊得黃明標所有放置
    於車內之測速器一只後，隨即又於同日十三時三十分許，在高雄市○○區○○路
    與福德路口，亦由甲○○把風，乙○○持其所有客觀上可供兇器使用之Ｔ字型扳
    手一支，竊取停放於路旁之丙○○所有Ｄ八─九九００號自小客車上之英文標誌
    四枚得手，旋經警當場查獲，並扣得供行竊犯罪用之Ｔ字型扳手一支。
二、案經高雄市政府警察局苓雅分局移送臺灣高雄地方法院檢察署檢察官偵查起訴。
    理  由
一、訊據被告乙○○對於右揭時地竊取測速器一只及持Ｔ字型扳手竊得車上之英文標
    誌四枚等事實供認不諱；被告王峻彥除對與乙○○共同行竊測速器之部分否認並
    辯稱：當時伊人在家中，不知乙○○有竊取測速器云云外，對於與被告乙○○持
    Ｔ字型扳手共同竊取車上之英文標誌等情，均坦承不諱，惟查被告乙○○係由被
    告甲○○騎機車載至該地，且行竊地點即在被告甲○○住處前，對該地之周遭環
    境當較被告乙○○熟悉，由其在旁把風，使乙○○得以從容行竊乃事理之常，且
    被告甲○○與被告乙○○共同行竊測速器之事實，業據其於偵查中自承屬實，核
    與被告乙○○於警訊及偵查中供稱：與被告甲○○一起行竊，甲○○把風，伊下
    手偷竊等情一致，被告甲○○事後翻異，空言否認前供，被告乙○○於審理中復
    附和其詞，顯係迴護之詞，被告甲○○所辯無非飾詞，殊難採信，又被害人丁○
    ○、丙○○於前開時地遭竊等節，亦據渠等於警訊中指述綦詳，並有贓物認領保
    管收據二紙在卷可稽，復有Ｔ字型扳手一支扣押可資佐證，罪証明確，被告二人
    犯行堪以認定。
二、查被告乙○○與甲○○持以行竊之Ｔ字型扳手一支，為鐵製，長約十公分，前端
    尖銳之利器，經本院當庭勘驗無訛，該Ｔ字型扳手在客觀上足對人之身體、生命
    構成威脅，為兇器之一種。核被告二人所為，竊取測速器係犯刑法第三百二十條
    第一項之竊盜罪，竊取英文字標誌係犯刑法第三百二十一條第一項第三款之攜帶
    兇器竊盜罪。被告乙○○、甲○○二人就上開犯行有犯意聯絡行為分擔，為共同
    正犯。又被告二人所犯前揭竊盜罪及攜帶兇器竊盜罪之犯行，時間緊接，犯罪構
    成要件相同，顯係基於概括之犯意，應依連續犯之規定，論以情節較重之連續攜
    帶兇器竊盜罪，並加重其刑，公訴人認應論以連續犯刑法第三百二十條第一項之
    竊盜罪，容有未洽，惟其基本事實相同，爰依法變更起訴之法條。審酌被告二人
    身強體健，僅因一己之私慾，即恣意攜帶兇器竊取他人財物，所生危害非輕，惟
    念其等犯後態度尚稱良好，所得財物價值非鉅，所犯情節尚非重大等一切情狀，
    爰酌情量處如主文所示之刑。又查被告二人前均未曾受有期徒刑以上刑之宣告，
    有被告二人全國前案紀錄表二紙附卷可稽，因一時貪圖私利而未及深思熟慮，致
    罹刑章，經此次科刑後，當能知所警惕，而無再犯之虞，本院認被告二人所受之
    宣告刑，以暫不執行為適當，併予宣告緩刑二年，以啟自新。被告二人於緩刑期
    間內，有付保護管束之必要，爰依法付保護管束。至扣案之Ｔ字型扳手一支為被
    告乙○○所有，且係供犯罪所用之物，業據其供明在卷，爰依刑法第三十八條第
    一項第二款規定，併予宣告沒收之。
據上論斷，應依刑事訴訟法第二百九十九條第一項前段、第三百條，刑法第二十八條
、第五十六條、第三百二十一條第一項第三款、第七十四條第一款、第九十三條第一
項、第三十八條第一項第二款，判決如主文。
本案經檢察官莊榮松到庭執行職務。
中      華      民      國    八十九    年      六      月    二十三    日
                              臺灣高雄地方法院刑事第三庭
                  審判長法  官  宋明中
                                        法  官  涂裕洪
                                        法  官  柯彩燕
右正本證明與原本無異。
如不服本判決，應於判決送達後十日內，向本院提出上訴狀。
                                        書記官  楊真芬
中      華      民      國    八十九    年      六      月    二十三    日
附錄本判決論罪科刑法條
刑法第三百二十一條第一項第三款


司法院資訊處製作；財團法人民間司法改革基金會備份。
